【裁判字號】    89,上易,67
【裁判日期】    890131
【裁判案由】    公平交易法
【裁判全文】
臺灣高等法院刑事判決                              八十九年度上易字第六七號
    上  訴  人  臺灣桃園地方法院檢察署檢察官
    被      告  興鑫實業有限公司  設桃園縣桃園市○○路六十號
    代  表  人  甲○○
右上訴人因被告違反公平交易法案件，不服臺灣桃園地方法院八十八年度易字第九七
五號，中華民國八十八年七月六日第一審判決（聲請簡易處刑案號：臺灣桃園地方法
院檢察署八十七年度偵字第一一九七六號，經原審適用通常程序審判）提起上訴，本
院判決如左：
    主  文
上訴駁回。
    理  由
一、檢察官聲請簡易判決處刑意旨略以：興鑫實業有限公司負責人甲○○（另案起訴
    ）意圖欺騙他人，自八十五年二月左右起，該公司位於桃園市○○路一九六巷五
    號一樓店內，連續非法仿造並販賣眾知知美商摩托羅拉股份有限公司（下稱摩托
    羅拉公司）登記商標及台灣易利信股份有限公司登記商標圖樣於相同商品電池，
    先後致令混淆合計出售至少二百只以上電池，迄八十六年十月三十日為警在上址
    查獲。扣得上開商品合計一百九十六只，標籤易利信一千九百張及摩托羅拉二千
    五百七十六張等物，應依公平交易法三十八條規定處罰云云。
二、按檢察官聲請以簡易判決處刑之案件，經法院認為有第四百五十一條之一第四項
    但書之情形者，應適用通常程序審判之，刑事訴訟法第四百五十二條定有明文。
    本件公訴人雖以另案被告甲○○自白、告訴人指訴及上開扣案物品、摩托羅拉公
    司商標註冊證影本、經濟部中央標準局函覆鑑定書等現存證據足認定其犯罪，聲
    請原審以簡易判決處刑。惟本件被告為法人，公平交易法復經修改，故本件核與
    刑事訴訟法第四百四十九條所定得以簡易判決處刑之案件不合，原審因認有同法
    第四百五十一條之一第四項但書規定情形，不得逕以簡易判決處刑，原檢察官聲
    請以簡易判決處刑，容有未洽，而依首揭規定，將本件適用通常程序審判之，核
    無不合，合先敘明。
三、次按犯罪事實應依證據認定之，無證據不得推定其犯罪事實。又不能證明被告犯
    罪者，應諭知無罪之判決，刑事訴訟法第一百五十四條、第三百零一條分別定有
    明文。
四、訊據被告代表人固坦承於右揭時地有仿造並販賣上開摩托羅拉公司及易利信公司
    之商標圖樣於其電池商品上，並有扣案之電池一百六十九只、易利信商標圖樣標
    籤一千九百張及摩托羅拉商標圖樣標籤二千五百七十六張等物在卷可稽。惟查：
    公平交易法第三十五條規定，業於八十八年二月三日經修正公布，同年月五日起
    生效施行，條文已由「違反第十條、第十四條、第二十條或第二十三條第一項之
    規定者，處行為人三年以下有期徒刑、拘役或科或併科新臺幣一百萬元以下罰金
    」，變更為「違反第十條、第十四條、第二十條第一項規定，經中央主管機關依
    第四十一條限期命其停止、改正其行為或採取必要更正措施，而逾期未停止、改
    正其行為或未採取必要更正措施，或停止後再為相同或類似違反行為者，處行為
    人三年以下有期徒刑、拘役或科或併科新臺幣一億元以下罰金」，且審酌二者修
    正前後處罰規定之輕重，以修正後所規定行為人雖有違反公平交易法第十條、第
    十四條或第二十條第一項之行為，惟經中央主管機關依第四十一條限期命其停止
    、改正其行為或採取必要更正措施，被告已依期停止、改正其行為或採取必要更
    正措施，復未於停止後再為相同或類似違反行為者，則依修正後新法規定，並不
    得科以刑事責任者之處罰規定為輕。又按公平交易法第三十八條規定，法人犯有
    同法第二十條第一項之罪時，對該法人亦科以各該條之罰金，雖有明文，惟此條
    處罰適用之前提，亦需法人犯有修正後公平交易法第二十條第一項之罪為其前提
    ，則於法人有違反修正後公平交易法第二十條第一項之規定時，自仍應依該條規
    定，先「經中央主管機關依第四十一條限期命其停止、改正其行為或採取必要更
    正措施，而逾期未停止、改正其行為或未採取必要更正措施，或停止後再為相同
    或類似違反行為」時，始得對該法人科以該條之罰金刑，至為灼然。是依刑法第
    二條第一項前段規定，法人犯公平交易法第二十條第一項之罪時，自應依修正後
    之公平交易法處斷，始為合法。是以本案被告既為法人，復遭公訴人起訴論以修
    正後公平交易法第三十八條、第三十五條、第二十條第一項第一款之罪嫌，有如
    上述，惟被告並未經中央主管機關依修正後公平交易法第二十條第一項規定，處
    以限期命被告停止、改正被告行為或採取必要更正措施之行政處分，業據被告代
    表人甲○○供述綦詳，卷內亦無相關行政處分資料可憑，則揆諸上述，自不得逕
    行科以被告修正後公平交易法第三十五條規定之罰金刑。
五、綜上所述，本案並無公平交易法處罰規定構成要件之合致，復查無其他積極事證
    足資證明被告確有修正後公平交易法第三十五條規定之行為。原審依刑事訴訟法
    第三百零一條第一項諭知無罪之判決，核無不合。檢察官上訴為無理由，應予駁
    回。
據上論斷，應依刑事訴訟法第三百六十八條，判決如主文。
本案經檢察官沈明倫到庭執行職務。
中    華    民    國    八十九    年      一        月      三十一      日
                        臺灣高等法院刑事第十九庭
                            審判長法  官  陳  祐  治
                                  法  官  呂  永  福
                                  法  官  陳  晴  教
右正本證明與原本無異。
不得上訴。
                                  書記官  黃  麗  玲
中    華    民    國    八十九    年      二        月       八         日


司法院資訊處製作；財團法人民間司法改革基金會備份。
